【裁判字號】    88,自更(一),31
【裁判日期】    900417
【裁判案由】    業務侵占等
【裁判全文】
臺灣臺北地方法院刑事判決                    八十八年度自更（一）字第三一號
    自  訴  人  丙○○○物管理維護股份有限公司
    代  表  人  丁○○
    代  理  人  林首愈律師
    被      告  甲○○
    選任辯護人  林詮勝
                郭淑萍
    被      告  庚○○
                戊○○
                乙○○
                己○○
右列被告等因業務侵占等案件，經自訴人提起自訴，本院於中華民國八十八年五月十
一日以八十五年度自字第一九五號裁定自訴駁回，自訴人提出抗告，台灣高等法院於
八十八年六月二十四日以八十八年度抗字第二六六號發回本院，本院判決如左：
    主  文
甲○○、庚○○、戊○○、乙○○、己○○均無罪。
    理  由
一、本件自訴意旨略以：
  (一)被告甲○○、庚○○、戊○○、乙○○共同業務侵占、背信部分：
    被告甲○○原任自訴人公司董事長（民國七十六年十二月至八十一年六月九日）
    ，被告庚○○原任自訴人公司會計（七十八年二月二十六日至七十八年六月三十
    日），被告戊○○原任自訴人公司會計（七十七年六月二十日至七十八年十月二
    十日），被告乙○○原任自訴人公司出納（七十八年五月一日至八十一年六月三
    十日），四人共同意圖為自己不法之所有，在七十八年元月至六月間未將自訴人
    公司營業收入之客戶支票八十九張金額共計新台幣（下同）七百二十九萬六千二
    百元，存入自訴人公司在第一商業銀行仁和分行第七六五─九號帳戶內，連續將
    業務上持有之自訴人公司營業收入客票侵占入己，因認被告甲○○、庚○○、戊○○、乙○○等四人涉犯刑法第三百三十六條第二項業務侵占罪及第三百四十二
    條之背信罪。
  (二)被告甲○○、戊○○、乙○○、己○○共同違反商業會計法、偽造文書部分：
    1.被告甲○○、戊○○、乙○○等人（當時被告戊○○、乙○○擔任會計、出納
      ）明知自訴人公司於七十七年十二月三十一日之資產負債表（內帳）列其七十
      七年度淨利為二、三二六、０一三元，卻共同於七十七年五月間，編製不實之
      資產負債表、決算報告及所得額，提供不實之會計書表、帳冊憑証等資料，利
      用不知情之會計師，於製作七十七年度營利事業所得稅結算申報書時，虛列虧
      損達五、二七０、七四六元，並以盈餘扣抵。被告等人製作不實之資產負債表
      、營利事業所得稅結算申報書，並向稅捐稽微機關申報，足以生損害於公眾及
      他人。因認被告甲○○、戊○○、乙○○等人涉犯刑法第二百十五條、二百十
      六條之偽造文書及商業會計法第七十一條第一款、五款之罪。
    2.統計自訴人公司七十八年全年服務收入明細表，自訴人七十八年全年營業總收
      入淨額為一一二、一四五、八二０元。然被告甲○○、乙○○、己○○等人（
      當時被告乙○○、己○○擔任會計、出納），於七十九年五月間時，卻編製不
      實之決算報告及所得額提供不實之資產負債表、會計書表、帳冊憑証利用不知
      情之會計師，於製作七十八年度營利事業所得稅結算申報書時，虛報營業收入
      總額為一０四、七九四、六四一元，短報營業收入七、三五一、一七九元。被
      告甲○○、乙○○、己○○等製作不實之資產負債表、營利事業所得稅結算申
      報書，並向稅捐稽微機關申報，足以生損害於公眾及他人。因認被告甲○○、
      乙○○、己○○等人涉犯刑法第二百十六條、第二百十五條之行使業務登載不
      實文書及商業會計法第七十一條第一款、第五款之罪。
二、按犯罪事實應依證據認定之，無證據不得推定其犯罪事實；又不能證明被告犯罪
    者，應諭知無罪之判決，刑事訴訟法第一百五十四條、第三百零一條第一項分別
    定有明文。又被害人之陳述為認定事實之依據時，必其陳述並無瑕疵，且就其他
    方面調查，亦與事實相符，始得採為論罪科刑之依據。所謂無瑕疵，係指被害人
    所為不利於被告之陳述，與社會上一般生活經驗或卷存其他客觀事實並無矛盾而
    言；至所謂就其他方面調查認與事實相符，非僅以所援用之旁證足以證明被害結
    果為已足，由須綜合一切積極證據佐證，在推理上無從另為其他合理原因之假設
    ，有不一於此，即不能以被害人之陳述作為論斷之證據。又刑事訴訟法上所謂認
    定犯罪事實之證據，係指足以定被告確有犯罪行為之積極證據而言，該項證據自
    須適合於被告犯罪事實之認定，始得採為斷罪資料；如未能發現相當證據，或證
    據不足以證明，自不能以推測或擬制之方法，以為裁判之基礎，又告訴人之告訴
    ，係以使被告受刑事訴追為目的，是其陳述是否與事實相符，仍應調查其他證據
    以資審認，經最高法院二十九年上字第三一○五號、四十年台上字八十六號、五
    十二年台上字第一三○○號分別著有判例可資參照。
三、自訴人認被告甲○○、戊○○、乙○○、己○○涉有前揭犯嫌，無非以後述之事
    證為其主要之論據：
  (一)業務侵占、背信部分：
    1.在無法取得自訴人公司「內帳」及「憑証」下，只有根據出納保管中之七十八
      年「支出、存入金額及期票登記簿」（自證九）及自訴人公司在第一商業銀行
      仁和分行支票存款帳戶（自證十一）之交易明細表互相核對，尚有八十九張客
      戶支票無法在銀行帳戶之交易明細表內查列填入。另外又發現二十六筆金額已
      存入銀行帳戶，但在「支出、收入金額及期票登記帳」都沒有在「收入」欄內
      登帳，而該八十九張客戶支票總計金額與銀行之二十六筆總計金額並不相符，
      上開無法列入銀行帳戶交易明細表之支票，顯係被告甲○○、庚○○、戊○○
      、乙○○共同業務侵占、背信。
    2.本案支票經  鈞院向銀行函查結果為：
      存入第一商業銀行仁和分行七六五─九號帳戶有五十三張，合計四百四十萬
        二千二百五十五元。
      承兌銀行之資料業已銷毀，無法查證者有十六張，合計一百六十九萬二千七
        百七十五元。
      沒有註明銀行名稱，無法查證者有六張，合計十三萬五千元。
      沒有註明客戶名稱，無法查證者有一張，金額八萬五千零五十元。
      未見回函者有十一張，合計八十三萬零九百七十元。
      大明醫院簽發新竹中小企業銀行南崁分行為付款人，七十八年十月三十一日
        到期面額十四萬四千九百元之支票（帳號００七００五票號0000000
        ），迄未提示。
      (7)台灣柯達公司簽發彰化商業銀行士林分行七十八年五月二十七日到期面額八
        萬六千一百元之支票（帳號00000000票號0000000），尚未
        提示。
  (二)偽造文書、商業會計法部分：
    1.被告甲○○在另案（台灣台北地方法院民事庭八十四年度訴字第二一一三號）
      提出陳述狀（自證三十）證明自訴人公司自開業日起（七十六年十二月十六日
      成立）迄七十八年三月底止之盈餘計二百九十三萬元。該狀並附明細表載明原
      股東純利分配之金額。另自訴人公司七十七年度淨利為二百三十二萬六千零十
      三元，亦有自証廿二之資產負債表可證，足認並無虧損。然被告甲○○委託陳
      恕忠會計師為自訴人公司辦理七十七年度營利事業所得稅結算申報時，會計師
      製作之申報書卻記載全年所得額為虧損五百二十七萬零七百四十六元（自證二
      十三），此實因被告甲○○、戊○○、乙○○等人編製不實之資產負債表（自
      證二十七）、決算報告及所得額提供不實之會計書表、帳冊憑証利用不知情之
      會計師製作不實之結算申報書致虛列虧損五百二十七萬零七百四十六元。
    2.統計自訴人公司七十八年各月之服務收入明細（自證七），有開立發票之金額
      全年共計一一０、四四五、三四五元，扣除百分之五之營業稅五、二五九、三
      一七，尚有營業收入淨額一０五、一八六、０二八元，未開發票之收入有六、
      九五九、七九二元，合計全年收入淨額為一一二、一四五、八二０元，然會計
      師製作之結算申報書，卻虛報營業收入總額為一０四、七九四、六四一元（自
      證二十一），實因被告甲○○、乙○○、己○○等人編製不實之決算報告及所
      得額提供不實之資產負債表、會計書表、帳冊憑証利用不知情之會計師製作不
      實之結算申報書，短報營業收入七、三五一、一七九元（自證二十三）。
四、訊據被告等人均堅決否認渠等有前揭自訴人所指訴之犯行，渠等辯稱意旨略以：
  (一)被告甲○○部分：
    其並無侵占自訴人公司之任何款項，至七十七年度資產負債表及損益表，比較會
    計師受任申報七十七年度營利事業所得稅申報書，記載之內容，收入多列七百四
    十萬八千三百七十七元，費用少列十八萬八千三百八十二元，合計損益有七百五
    十九萬六千七百五十九元之差額，實乃因公司會計所製作之資產負債表及損益表
    等，係採現金制，必須已經支付方可列入，但會計事務所為客戶所報稅之製之報
    表（營利事業所得稅申報書），則採責任制式，如以員工之年終獎金為例，公司
    必須在翌年二月發放時才行列入，然而，會師事務所則以「應付費用」方式，直
    接列該年度內，致有差異，但二者並無不實。至會造成如此差異之實際原因為何
    ，因帳項繁雜，且已事隔十年以上，其為公司負責人，但非實際處理之承辦人員
    ，殊難記憶，然不論差異之原因如何形成，自訴人公司該年度所有之記帳憑證、
    帳冊或報表，均係依據真實之交易憑證而製作，並無任何偽造或變造之行為，自
    無違反商業會計法等之犯行；又自訴人另指其於七十八年度營利事業所得稅申報
    ，記載營業收入與該年度「服務收入明細表」不符等情，前經自訴人於八十三年
    間，已對其及被告己○○、乙○○等人提起自訴，並經鈞院八十三年度自字第一
    一二七號判決無罪，嗣經台灣高等法院以八十四年度上訴字第五一一九號、最高
    法院以八十六年度台上字第五八○○號判決駁回自訴人之上訴而告確定，自訴人
    對於已確定判決之部分重提自訴，依法應為免訴之判決等語。
  (二)被告庚○○經本院合法傳喚，無正當理由不到庭，惟據被告庚○○於本院前審所
    述：
    其任職期間自七十八年二月二十六日至同年六月三十日止，於七十八年五月一日
    就將帳交給被告乙○○，在職期間很短，還在學習中，對自訴人自訴所告之事不
    清楚。
  (三)被告戊○○部分：
    其自七十七年六月下旬至七十八年五月中旬在自訴人公司負責會計，並未侵占自
    訴人公司任何款項。七十七年度之申報書非其所載，是委託會計師所為。發票、
    收據等部分，均不是由其處理，備忘錄並不是很正確之數字，是邱惠美將該數字
    提出，由其填寫，至邱惠美離職後，其仍是以收據、發票為依據，內容包括有發
    票、沒有發票，只有收據部分。
  (四)被告乙○○部分：
    其係自七十八年五月至八十一年六、七月左右，在自訴人公司擔任會計之工作，
    其並無侵占自訴人公司之任何款項，又公司的帳只是做一個備忘的記錄，若有需
    要時才會給董事長過目，有正式單據才給會計師報帳、報稅的資料，其並無自訴
    人所指訴之事實。
  (五)被告陳嗚竹部分：
    其於七十八年六月二十六日始至自訴人公司任職擔任出納乙職，有關自訴人指訴
    其短報七十八年度營業收入，共同涉犯偽造文書及違反商業會計法乙節，業經最
    高法院八十六年度台上字第五八○○號判決確定。
五、經查：
  (一)被告甲○○、己○○雖均辯稱，有關自訴人指訴渠等短報七十八年度營業收入，
    共同涉犯偽造文書及違反商業會計法乙節，業經本院以八十三年度自字第一一二
    七號判決無罪，嗣經台灣高等法院以八十四年度上訴字第五一一九號、最高法院
    以八十六年度台上字第五八○○號判決駁回自訴人之上訴而告確定，惟自訴人於
    前揭案件所提起之自訴，乃係有關被告甲○○、己○○等人涉嫌為遂行侵占目的
    ，於台灣士地銀行信義分行私設活諸二二六七之九號帳戶，為防止洩密，在填製
    傳票時，故意隱瞞事實將傳票貸方摘要欄寫為「現金存入土銀活存」、「現金存
    土銀」，在借方科目欄及摘要欄亦為不實填載，科目寫為「活期存款」，摘要欄
    填寫為「現金存土銀活存十一月二十七日」或外人看不懂之「二二六七－九」字
    樣，而事實上存入被告甲○○私人土銀活儲二二六七－九帳戶內予以侵占，而認
    被告甲○○、己○○等人涉犯違反商業會計法第七十一條第一款、第二款（修法
    前第六十六條第一款、第二款）罪嫌，業經本院調閱各該卷查明屬實，尚與本件
    無涉，而非屬同一案件，被告甲○○、己○○前揭辯稱，顯不足採信，合先敘明
    。
  (二)查自訴人認被告甲○○、庚○○、戊○○、乙○○等人涉犯共同侵占客戶所交付
    之八十九張支票之金額乙節，係以公司七十八年之「支出、存入金額及期票登記
    簿」（自證九）與自訴人公司在第一商業銀行仁和分行支票存款帳戶之交易明細
    表（自證十一）互相核對為依據。惟該「支出、存入金額及期票登記簿」（下稱
    登記簿），雖由被告戊○○所記載，然並無公司相關人員蓋章認證，是否為公司
    最後確定之帳冊或僅被告戊○○隨手記載之備忘錄，實有疑義。而自訴人亦自承
    ，有二十六筆金額已存入銀行帳戶，然登記簿上「收入」欄內卻未登帳等語，足
    認其內容之不完備，應非公司內部完整帳冊無疑。自訴人以此記載疏漏不完備之
    登記簿核對銀行交明細表，即認被告等人涉有侵占犯嫌，即有可議。次查，經本
    院向各付款銀行查證結果，共有六十張支票，業已存入自訴人公司第一商業銀行
    仁和分行第七六五─九號帳戶內，有各銀行回函在卷可稽（詳如附表），益證自
    訴人公司所提出登記簿之疏漏而不可信。其餘支票雖未能獲得付款銀行確切之函
    覆，然經被告甲○○核對自訴人於他案曾提出之七十八年度「總分類帳」中「支
    票存款」項內所載，除大明醫院所簽發之支票一張因退票未能入帳外，其餘支票
    均已入帳，有被證二可證（見本院前審卷第二卷第二一九頁以下），並經本院核
    對屬實，則被告等人並未侵占支票金額，堪予認定，自訴人指稱被告等人侵占等
    情，實屬無據。又刑法第三百四十二條之背信罪係以為他人處理事務，意圖為自
    己或第三人之不法利益，或損害本人之利益，而為違背其任務之行為，致生損害
    於本人之財產或其他利益為構成要件。本件客戶所交付之支票，既已存入自訴人
    公司之帳戶內，公司之財產並未損失，被告戊○○之登記簿所載內容雖不完善，
    僅有無違反公司內部規定而已，其無意圖為自己不法利益或損害公司利益情事至
    明，自與刑法背信罪之構成要件有間，自訴人認被告等人涉有背信犯嫌，亦屬無
    據，不足採信。
  (三)自訴人公司於七十七年十二月三十一日之資產負債表列舉其七十七年度淨利為0
    000000元，而七十七年度營利事業所得稅結算申報書，卻係列舉營業淨利
    虧損達0000000元，又自訴人公司七十八年服務收入明細，七十八年全年
    營業總收入淨額為000000000元，而七十八年度營利事業所稅結算申報
    書，卻係列舉營業收入總額為000000000元等情，除有自訴人公司之資
    產負債表（參照自更證一）、七十七年度營利事業所得稅結算申報書（參照自更
    證二）、七十八年度營利事業所得稅結算申報書（參照自更證六）、七十八年各
    月之服務收入明細、損益表（參照自更證五、自更證七以下）等在卷可稽外，復
    為自訴人與被告等人所供述一致之事實，此部分茲有爭執，而應審究者，厥為是
    否因前揭數額之差異，即遽認前揭被告等人是有違反商業會計法第七十一條第一
    款、第五款、刑法第二百十六條、第二百十五條之行使業務登載不實之文書等罪
    嫌，茲分述如下：
    1.參以證人王琪雯於本院前審調查時證稱：「．．．報表是我編的，字是我員工
      寫的，由我來制作的沒有錯。資產負債表也是」、「每個月初去他們公司收銷
      售發票及支出的發票等資料來做報表，填載資料」、「原則上他給我們什麼資
      料，我們就依他們提供的做，而做好會給他們公司一份，原則上他們都不核對
      ，而我們到年就報給國稅局」、「．．．會計師簽證報給稅捐機關，有附委任
      書，我們事先跟公司說簽證報給公司一份也有附委任書，而泰安公司口頭委託
      我幫他處理，而我再去找會計師，而要蓋章他們就把章給我，公司並無與會計
      師接觸」、「報表等是由我們來做的，就是依每月月初從他們公司拿回來的憑
      證等資料做的，做好再交給會計師查核，把不符稅法等剔除」等語（見本院八
      十五年度自字第一九五號第三卷第一二○頁背面以下），顯見七十七年度、七
      十八年度之營利事業所得稅之結算申報，及前揭資產責債表均係完全委託證人
      王琪雯及證人王琪雯所委任之會計師處理應可認定，則自訴人公司於七十七年
      十二月三十一日之資產負債表列舉其七十七年度淨利為0000000元，而
      七十七年度營利事業所得稅結算申報書，卻係列舉營業淨利虧損達00000
      00元等情，顯係證人王琪雯與其所委託之會計師於處理記帳作業、申報營利
      事業所得稅之作業方法不同，而出現之齟齬，尚難因被告甲○○係自訴人公司
      負責人，被告戊○○、乙○○曾參與自訴人公司之會計作業，即據此遽認被告
      甲○○、戊○○、乙○○等人有共同涉有前揭罪嫌，自訴人前揭指訴，顯屬無
      據。
    2.又參以證人王琪雯證稱：「．．．申報收入與實際收入不符，是因所採的記帳
      基礎不同，我是全則基礎（應為「權責基礎」之誤），而他們是以現金收付支
      ．．．」等（見前揭筆錄），此亦可由本院前審前揭案號第二卷第二四七頁以
  下所附之台北市稅捐稽徵處八十五年十一月五日以８５北市稽法（乙）字第二
      六七四九號復查決定書理由欄第三段載明：「．．．應可認定七十八年現金收
      入計0000000元，業於七十七年開立統一發票」、「七十八年有000
      0000元（含稅）之已開立發票金額係於七十九年始收款」益證之，則自訴
      人公司前揭七十八年度全年服務收入損益表等資料所載之全年營業總收入額與
      七十八年度營利事業所稅結算申報書所列舉之「營業收入總額」，衡諸前揭所
      述，絕對無法相同，則是否可據此即遽認被告甲○○、乙○○、己○○等人涉
      有前揭之罪嫌，顯有可議；次查，衡諸一般商業會計常理，若能從七十八年度
      每月之詳細服務收入單據、憑證，即可明瞭是否尚有包括其他應屬於其他年度
      （尤其係未開立發票部分），而已於七十八年度收款，造成自訴人公司會計記
      帳所計算之服務收入與會計師核算申報營利事業所得稅所計算之「營業收入」
      有所不同，而自訴人自本院前審至今，有關七十八年度之相關帳冊，亦僅能提
      供七十八年度各月之損益表、服務收入明細表等，而無法提供其他詳細帳冊資
      料供本院審酌，況誠如前揭有關七十七年度部分，負責幫自訴人公司記帳之證
      人王琪雯所計算之資產負債表，與會計師結算營利事業所得稅時，即會有所差
      異，則又如何能強求自訴人公司之會計所列舉之計算數額，應與會計師依稅法
      所列舉之總額相同，基於「罪疑唯輕」、「懷疑之利益屬於被告」之法理，自
      難僅憑前揭絕對無法相同之數額，即遽認被告甲○○、乙○○、己○○等人涉
      有前揭之犯行，自訴人前揭指訴，尚非有據，不足採信。
  (四)綜上所述，自訴人所舉之證據不足以證明被告等人有何業務侵占、背信、商業會
    計法、偽造文書之犯行，此外，本院復查並無其他證據證明被告等人確有自訴人
    前揭所指之犯行，揆諸首揭說明，自不能證明被告犯罪，依法應諭知被告等人無
    罪之判決。
六、被告庚○○經合法傳喚無正當理由不到庭，本院認係應諭知無罪之案件，爰不待
    其陳述，逕為一造辯論之判決，併此敘明。
據上論斷，應依刑事訴訟法第三百四十三條、第三百零一條第一項、第三百零六條判
決如主文。
中      華      民      國    九十      年      四      月    十七    日
                                      臺灣臺北地方法院刑事第四庭
                                          法  官    蔡守訓
右正本證明與原本無異。
如不服本判決，應於判決送達後十日內，向本院提出上訴狀。
                                          書記官    林義盛
中      華      民      國    九十      年      四      月    二十    日
附表
（一）已提示者
┌─┬────┬────┬────┬────┬────┬────┬───┐
│編│發 票 人│支票號碼│發票日  │金    額│付款銀行│交換行庫│備  註│
│號│        │        │        │        │        │        │      │
├─┼────┼────┼────┼────┼────┼────┼───┤
│1.│臺灣東光│302158  │78/4/15 │110,250 │交通銀行│一銀高雄│交銀楠│
│  │電子公司│        │        │        │楠梓分行│分行七六│梓分行│
│  │        │        │        │        │        │五─九帳│12.19.│
│  │        │        │        │        │        │號      │函    │
├─┼────┼────┼────┼────┼────┼────┼───┤
│2.│汭澤有限│0000000 │78/5/4  │19,600  │合庫民權│一銀仁和│合庫民│
│3.│公司    │0000000 │78/3/31 │42,000  │支庫    │分行七六│權支庫│
│4.│        │0000000 │78/2/28 │42,000  │        │五─九帳│12.│
│  │        │        │        │        │        │號      │函    │
├─┼────┼────┼────┼────┼────┼────┼───┤
│5.│樂士電機│0000000 │78/3/27 │88,200  │合庫東門│同    右│合庫東│
│  │公司    │        │        │        │支庫    │        │門支庫│
│  │        │        │        │        │        │        │12.│
│  │        │        │        │        │        │        │函    │
├─┼────┼────┼────┼────┼────┼────┼───┤
│6.│華新麗華│0000000 │78/03/28│313,950 │合庫忠孝│同    右│合庫忠│
│7.│電纜公司│0000000 │78/04/18│313,950 │支庫    │        │孝支庫│
│  │        │        │        │        │        │        │2.│
│  │        │        │        │        │        │        │函    │
├─┼────┼────┼────┼────┼────┼────┼───┤
│8.│再興堂建│0000000 │78/5/5  │23,520  │世華銀行│同    右│世華銀│
│  │設公司  │        │  │        │信義分行│        │行信義│
│  │        │        │        │        │        │        │分行│
│  │        │        │        │        │        │        │12.函│
├─┼────┼────┼────┼────┼────┼────┼───┤
│9.│大展證券│0000000 │78/05/30│25,200  │世華銀行│同    右│世華聯│
│10.│公司    │0000000 │78/04/28│25,200  │營業部  │        │合商業│
│  │        │        │        │        │        │        │銀行│
│  │        │        │        │        │        │        │1.15.函│
├─┼────┼────┼────┼────┤        │        │      │
│11.│富邦證券│0000000 │78/02/28│52,500  │        │        │      │
│12.│公司    │0000000 │78/02/28│52,500  │        │        │      │
├─┼────┼────┼────┼────┤        │        │      │
│13.│國泰產物│0000000 │78/02/28│36,750  │        │        │      │
│  │保險    │        │        │        │        │        │    │
├─┼────┼────┼────┼────┼────┼────┼───┤
│14.│大洋塑膠│0000000 │78/04/30│88,200  │彰銀萬華│同    右│彰銀萬│
│  │工業公司│        │        │        │分行    │        │華分行│
│  │        │        │        │        │        │        │12.│
│  │        │        │        │        │        │        │函    │
├─┼────┼────┼────┼────┼────┼────┼───┤
│15.│臺灣杜邦│0000000 │78/03/17│59,825  │彰銀民生│同    右│彰銀民│
│16.│公司    │0000000 │78/04/18│59,850  │分行    │        │生分行│
│17.│        │0000000 │78/05/24│59,850  │        │        │12.│
│  │        │        │        │        │        │        │函    │
├─┼────┼────┼────┼────┤        │        │      │
│18.│力鵬企業│0000000 │78/02/25│105,000 │        │        │      │
│19.│        │0000000 │78/06/02│105,000 │        │        │      │
├─┼────┼────┼────┼────┼────┼────┼───┤
│20.│中福紡織│0000000 │78/4/25 │98,700  │台北銀行│同    右│台北銀│
│  │公司    │        │        │        │        │        │行12.│
││   "    │0000000 │78/3/20 │98,700  │        │        │函  │
├─┼────┼────┼────┼────┤        │        │      │
││光泉牧場│0000000 │78/3/20 │105,000 │        │        │      │
│  │公司    │        │        │        │        │        │      │
├─┼────┼────┼────┼────┼────┼────┼───┤
││館前大樓│0000000 │78/4/19 │121,335 │台銀營業│同    右│台銀營│
││佐藤製藥│0000000 │78/4/27 │94,500  │部      │        │業部│
│  │公司    │        │        │        │        │        │12.函│
├─┼────┼────┼────┼────┼────┼────┤      │
││中國石油│0000000 │78/5/2  │194,250 │台銀中山│同    右│      │
│  │公司    │        │        │        │分行    ││      │
││   "    │0000000 │78/5/31 │194,250 │        │        │      │
││   "    │0000000 │78/5/2  │132.300 │        │        │      │
││   "    │0000000 │78/5/30 │  46,200│        │        │      │
├─┼────┼────┼────┼────┼────┼────┤      │
││力鵬企業│0000000 │78/5/2  │105,000 │台銀松江│同    右│      │
│  │公司    │        │        │        │        │        │      │
├─┼────┼────┼────┼────┼────┼────┤      │
││中強電子│0000000 │78/5/31 │  26,250│        │        │      │
│  │公司    │        │        │        │        │        │      │
├─┼────┼────┼────┼────┼────┼────┼───┤
││佳龍化工│0000000 │78/04/30│119,700 │華銀中山│同    右│華銀總│
││廠公司  │0000000 │78/05/31│119,700 │分行    │        │行1.│
││        │0000000 │78/03/31│119,700 │        │        │8.函  │
├─┼────┼────┼────┼────┼────┼────┤      │
││黛安芬公│0000000 │78/04/03│25,200  │        │        │      │
│  │司      │        │        │        │        │        │      │
├─┼────┼────┼────┼────┼────┼────┤      │
││臺灣鐵蕊│0000000 │78/05/05│26,250  │華銀大同│        │      │
│  │公司    │        │        │        │分行    │        │      │
├─┼────┼────┼────┼────┼────┼────┤      │
││冠球公司│0000000 │78/03/25│52,500  │        │        │      │
├─┼────┼────┼────┼────┼────┤        │      │
││復慶塑膠│0000000 │78/05/26│69,300  │華銀忠孝│        │      │
│  │公司    │        │        │        │分行    │        │      │
├─┼────┼────┼────┼────┼────┤        │      │
││良盛工業│0000000 │78/04/05│56,700  │華銀桃園│        │      │
│  │公司    │        │        │        │分行    │    │      │
├─┼────┼────┼────┼────┼────┤        │      │
││綿益紡織│0000000 │78/05/30│71,450  │華南銀行│        │      │
│  │公司    │        │        │        │分行    │        │      │
├─┼────┼────┼────┼────┼────┤        │      │
││允鵬建設│0000000 │78/02/14│23,100  │華銀仁愛│        │      │
│  │公司    │        │        │        │分行    │        │      │
├─┼────┼────┼────┼────┼────┤        │      │
││台安電機│0000000 │78/04/18│80,850  │華銀城東│        │      │
│  │公司    │        │        │        │分行    │        │      │
├─┼────┼────┼────┼────┤        │        │      │
││臺灣信越│0000000 │78/04/25│  26,250│        │        │      │
│  │矽利光公│        │        │        │        │        │      │
│  │司      │        │        │        │        │        │      │
├─┼────┼────┼────┼────┼────┤        │      │
││臺灣田邊│0000000 │78/04/27│42,000  │華銀南京│        │      │
││製藥公司│0000000 │78/05/29│42,000  │東路    │        │      │
├─┼────┼────┼────┼────┼────┼────┼───┤
││台安電機│0000000 │78/03/31│129,150 │中國國際│已提出交│中國國│
│  │公司    │        │        │        │商銀    │換，未註│際商銀│
│  │        │        │        │        │        │明交換行│1.9.│
│  │        │        │        │        │        │庫      │函，原│
│  │        │        │        │        │        │        │查詢金│
│  │        │        │        │        │        │        │額為48│
│  │        │        │        │        │        │        │,300  │
├─┼────┼────┼────┼────┼────┼────┼───┤
││山聚企業│0000000 │78/04/29│105,000 │一銀新莊│同編號二│第一商│
│  │公司    │        │        │        │分行    │        │業銀行│
│  │        │        │        │        │        │        │總行│
│  │        │        │        │        │        │        │1.20.函│
├─┼────┼────┼────┼────┼────┤        │      │
││臺灣氰胺│0000000 │78/03/17│102,060 │一銀南京│        │      │
││公司    │0000000 │78/03/09│ 85,050 │東路分行│        │      │
││        │0000000 │78/04/18│ 85,050 │        │        │      │
├─┼────┼────┼────┼────┤        │        │      │
││千越百貨│0000000 │78/04/29│102,000 │        │        │      │
├─┼────┼────┼────┼────┤        │        │      │
││希爾頓國│0000000 │78/02/28│ 52,500 │        │        │      │
│  │際投資公│        │        │        │        │        │      │
│  │司      │        │        │        │        │        │      │
├─┼────┼────┼────┼────┼────┤        │      │
││多友企業│0000000 │78/04/30│140,700 │一銀仁愛│        │      │
│  │公司    │        │        │        │分行    │        │      │
├─┼────┼────┼────┼────┼────┤        │      │
││復慶塑膠│0000000 │78/04/28│ 69,300 │一銀東台│        │      │
│  │工業公司│        │        │        │北分行  │        │      │
├─┼────┼────┼────┼────┼────┤        │      │
││中華精密│0000000 │78/04/25│ 26,250 │西門分行│        │      │
│  │工業公司│        │        │        │北分行  │        │      │
├─┼────┼────┼────┼────┼────┤        │      │
││樂士電機│0000000 │78/05/27│  4,200 │南三重分│        │      │
││公司    │0000000 │78/05/24│ 84,000 │行      │        │      │
├─┼────┼────┼────┼────┼────┼────┼───┤
││密佛化學│0000000 │78/04/20│ 82,950 │上海銀行│同    右│上海商│
│  │公司    │        │        │        │營業部  │        │業儲蓄│
├─┼────┼────┼────┼────┼────┤        │銀行│
││華成電子│0000000 │78/04/25│ 78,750 │上海桃園│        │1.    │
│  │公司    │        │        │        │分行    │        │      │
├─┼────┼────┼────┼────┼────┤        │      │
││仁信證券│0000000 │78/05/25│ 29,190 │上海城中│        │      │
││公司    │0000000 │78/04/29│ 25,200 │分行    │        │      │
└─┴────┴────┴────┴────┴────┴────┴───┘
（二）銀行資料已銷毀
┌──┬──────┬────┬────┬────┬────┬─────┐
│編號│發   票   人│支票號碼│發 票 日│金    額│付款銀行│備      註│
├──┼──────┼────┼────┼────┼────┼─────┤
│ 一 │惠康公司    │0000000 │78/05/23│ 80,325 │英商標準│英商標準  │
│ 二 │        │0000000 │78/04/12│ 40,950 │渣打銀行│渣打銀行  │
│    │            │        │        │        │        │86.1.17   │
│    │            │        │        │        │        │函        │
├──┼──────┼────┼────┼────┼────┼─────┤
│ 三 │遠東加州    │0000000 │78/04/10│440,000 │合庫景美│合庫景美分│
├──┼──────┼────┼────┼────┤分行    │行85.12.26│
│ 四 │遠東南港    │0000000 │78/01/30│ 88,000 │        │函        │
│ 五 │            │0000000 │78/04/10│212,000 │        │          │
│ 六 │            │0000000 │78/03/31│100,000 │        │          │
├──┼──────┼────┼────┼────┤        │          │
│ 七 │遠東寶僑    │0000000 │78/01/30│100,000 │        │          │
│ 八 │            │0000000 │78/05/25│100,000 │        │          │
├──┼──────┼────┼────┼────┤        │          │
│ 九 │華成電子公司│0000000 │78/03/25│ 78,750 │        │          │
├──┼──────┼────┼────┼────┤        │          │
│ 十 │私立再興中學│0000000 │78/04/12│ 81,900 │        │          │
│ 十一 │            │0000000 │78/05/03│ 81,900 │        │          │
└──┴──────┴────┴────┴────┴────┴─────┘
（三）尚未託收、提示
┌──┬──────┬────┬────┬────┬────┬─────┐
│ 一 │臺灣柯達公司│0000000 │78/05/27│  86,100│彰銀士林│彰銀士林  │
│    │            │        │        │        │分行    │分行85.15 │
│    │            │        │        │        │        │10函      │
├──┼──────┼────┼────┼────┼────┼─────│
│ 二 │大明綜合醫院│0000000 │78/10/31│ 144,900│竹企南崁│竹企南崁分│
│    │            │        │        │        │分行    │行85.12.31│
│    │            │        │        │        │        │函        │
└──┴──────┴────┴────┴────┴────┴─────┘
（四）資料不足或錯誤無法查詢
┌──┬──────┬────┬────┬────┬────┬─────┐
│ 一 │中信房屋仲介│0000000 │78/04/08│  52,500│中小企業│客戶資料不│
│    │公司        │        │        │        │銀行    │足，無法辦│
│    │            │        │        │        │        │理，該行85│
│    │            │        │        │        │        │.12.26及86│
│    │            │        │        │        │        │.1.18函   │
├──┼──────┼────┼────┼────┼────┼─────┤
│ 二 │寶璽建設有限│0000000 │78/05/05│  26,250│第一信用│該社無惠來│
│    │公司        │        │        │        │合作社  │分社，無法│
│    │            │        │        │      │        │查詢，第一│
│    │            │        │        │        │        │信用合作社│
│    │            │        │        │        │        │85.12.17函│
└──┴──────┴────┴────┴────┴────┴─────┘
（五）付款銀行未回覆
 ┌──┬──────┬────┬────┬────┬────┐
 │ 一 │臺灣開利公司│0000000 │78/03/14│ 52,500 │荷蘭銀行│
 │    │            │        │        │        │台北分行│
 ├──┼──────┼────┼────┼────┼────┤
 │ 二 │佐藤製藥公司│0000000 │78/05/24│ 94,500 │第一勸業│
 │    │            │        │        │        │銀行    │
 ├──┼──────┼────┼────┼────┼────┤
 │ 三 │臺灣杜邦公司│0000000 │78/04/20│ 75,600 │美商花旗│
 │四 │            │0000000 │78/05/20│ 75,600 │銀行    │
 ├──┼──────┼────┼────┼────┼────┤
 │ 五 │臺灣富美家公│0000000 │78/04/24│ 90,720 │美國毆文│
 │    │司          │        │        │        │銀行    │
 └──┴──────┴────┴────┴────┴────┘


司法院資訊處製作；財團法人民間司法改革基金會備份。
